臺灣高等法院臺中分院刑事判決　　　　　　　民國九十一年度上訴字第三九六號
　　上　訴　人
　　即　被　告　乙○○
　　指定辯護人　本院公設辯護人　甲○○
右上訴人因毒品危害防制條例案件，不服臺灣臺中地方法院中華民國九十一年一月廿
五日第一審判決（民國九十年度訴字第二九七九號，起訴案號：臺灣臺中地方法院檢
察署民國九十年度偵字第一五○一二號），提起上訴，本院判決如左：
    主      文
原判決撤銷。
乙○○運輸第二級毒品未遂，處有期徒刑肆年，併科罰金新臺幣拾萬元，罰金如易
服勞役，以罰金總額與陸個月之日數比例折算壹日。新臺幣貳仟元，沒收，如全部或
一部不能沒收時，以被告之財產抵償之。第二級毒品安非他命壹包（淨重玖捌肆點伍
公克，包裝重壹玖點陸捌公克，純質淨重玖零伍點柒肆公克。），沒收並銷燬之。
    事      實
一、緣戊○○擬至臺中市購買第二級毒品安非他命，先由戊○○與陸永文（另由檢察
    官偵辦中）聯絡購買交易事宜，並擬於購得安非他命後以新台幣(下同)二萬元之
    代價，僱請乙○○自行搭乘長程大客車，將購得之安非他命運輸送回新竹市○○
    路○段二五巷八十弄十九號五樓乙○○居住處，俟戊○○回新竹後，再向乙○
    ○取回安非他命，戊○○於民國九十年八月廿日中午，以此商詢於乙○○，乙○
    ○為貪圖二萬元之利益（尚未取得）而予同意。九十年八月二十日下午四時許，
    戊○○駕駛車牌號碼不詳之大發牌新象型自小客車，在國道中山高速公路頭份交
    流道附近，搭載乙○○共赴臺中市購買第二級毒品安非他命，同日下午七時許，
    在臺中市○○路與北平路口之麥當勞速食店，與陸永文見面，三人隨即搭乘不詳
    車牌之計程車，至臺中市○○路與興安路口之加油站，戊○○與不詳姓名之計程
    車駕駛者，下車進入附近大樓內，乙○○與陸永文則留在計程車內等候，約二十
    分鐘後，戊○○即以電話聯絡乙○○，將三十二萬元價款交付陸永文，隨後戊○
    ○即將所購得之第二級毒品安非他命一包（淨重玖捌肆點五公克，包裝重壹玖點
    陸捌公克，純質淨重玖零伍點柒肆公克。）帶回計程車上，再由陸永文駕駛計程
    車搭載戊○○、乙○○二人回臺中市○○路與北平路口之麥當勞速食店前，戊○
    ○即駕駛前開大發牌新象型自小客車，搭載乙○○攜帶該包安非他命至臺中市○
    道中山高速公路中清交流道旁，將該包安非他命交付乙○○，指示乙○○自行搭
    乘長程大客車，將購得之安非他命運輸回新竹市○○路○段二五巷八十弄十九
    號五樓乙○○居住處，並交付二千元予乙○○作為車資，戊○○駕車離去後，當
    乙○○攜帶購得之第二級毒品安非他命，欲搭乘長程大客車時，為臺灣臺中地方
    法院檢察署檢察官指揮法務部調查局臺中市調查站、臺中縣警察局刑警隊、海巡
    署臺中查緝隊及臺中縣豐原憲兵隊專案小組幹員當場查獲，致運輸未遂，並扣得
    前開安非他命一包。
二、案經法務部調查局臺中市調查站、臺中縣警察局刑警隊、海巡署臺中查緝隊及臺
    中縣豐原憲兵隊報請臺灣臺中地方法院檢察署檢察官偵查起訴。
    理      由
一被告乙○○對於右揭犯罪事實，於台中市調查站及檢察官偵查中均已坦承不諱，
    核與證人即專案小組幹員丙○○於偵查中結證情節大致相符，並有現場照片二張
    附卷可稽，且扣案之安非他命一包，經送請法務部調查局鑑驗結果，係第二級毒
    品甲基安非他命（淨重九八四．五公克，包裝重一九點六八公克，平均純度百分
    之九二、純質淨重九五．七四公克。），有該局九十年九月十二日（九十）陸
    （一）字第九一七六三六號檢驗通知書一件在卷可憑，足證被告之自白與事
    實相符，被告於本院審理時，亦坦供與戊○○，從新竹前往臺中購買第二級毒品
    ，而後由戊○○與其攜帶至中清交流道附近，擬由其搭乘長途大客車運輸回新竹
    之事實，雖其辯稱，係與戊○○合資購買毒品，伊出資十萬元，戊○○出資廿二
    萬元，並非因貪圖二萬元之利益云云。惟查被告於臺中市調查站及檢察官偵查中
    已坦承，以二萬元代價受僱運送該包安非他命，且戊○○事前交付二千元作為車
    資。觀之被告在原審初供稱，伊出資二萬元合買毒品（見原審卷第十三頁背面）
    ，繼則供稱，伊出資十二萬元合買毒品（見原審卷第二十七頁正面），於本院審
    理時供稱，伊出資十萬元合買毒品。前後所供均不相符，足證被告在臺中市調查
    站及檢察官偵查中所為供述，始與事實相符，被告此部分之辯解，顯係卸責之辭
    ，不足採信，其犯行應可認定。
二、查被告受僱運輸毒品，尚未搭乘長途大客車前，即被查獲，核係犯毒品危害防制
    條例第四條第二項第五項之運輸毒品未遂罪。公訴人認被告係犯同條第二項之運
    輸毒品既遂罪，尚有未洽，被告持有第二級毒品安非他命之低度行為，應為運輸
    之高度行為所吸收。被告犯罪尚未達既遂程度，應依法減輕其刑。原審以被告罪
    證明確，予以論罪科刑，原無不合。惟查扣案之安非他命係戊○○所購買為戊○
    ○所有，其運輸自己所有之毒品，應不再成立運輸毒品罪，原判決誤認被告與戊
    ○○共犯運輸毒品罪，尚有未當，又被告所犯運輸毒品罪，尚屬未遂，原判決誤
    認係既遂，亦有未合。被告上訴意旨否認運輸毒品，雖無理由，惟原判決既有上
    開可議之處，自屬不能維持，應由本院將原判決撤銷改判，爰審酌被告犯罪之動
    機、目的、手段所生之危害及其品行、智識程度與犯罪後之態度等一切情狀，量
    處如主文第二項所示之刑，就罰金刑部分，並諭知易服勞役之折算標準。
三、被告運輸第二級毒品安非他命所得二千元，雖未扣案，然依毒品危害防制條例第
    十九條第一項規定，應予宣告沒收，如全部或一部不能沒收時，以其財產抵償之
    。扣案之第二級毒品安非他命一包（淨重九八四．五公克，包裝重一九點六八公
    克，平均純度百分之九二，純質淨重九五．七四公克），依毒品危害防制條例
    第十八條第一項前段規定，宣告沒並收銷燬之。
據上論斷，應依刑事訴訟法第三百六十九條第一項前段、第三百六十四條、第二百九
十九條第一項前段，毒品危害防制條例第四條第二項第五項、第十八條第一項前段、
第十九條第一項，刑法第十一條前段、第廿六條前段、第四十二條第三項，罰金罰鍰
提高標準條例第二條，判決如主文。
本案經檢察官丁○○到庭執行職務。
中      華      民      國      九十一  年      五      月      十四    日
                                臺灣高等法院臺中分院刑事第五庭
                                      審判長法  官  袁  從  楨
                                            法  官  郭  同  奇
                                            法  官  胡  森  田
右正本證明與原本無異。
如不服本判決應於收受送達後十日內向本院提出上訴書狀，其未敘述上訴之理由者並
得於提起上訴後十日內向本院補提理由書（均須按他造當事人之人數附繕本）。
                                            書記官  王  瑩  澤
中      華      民      國      九十一  年      五      月      十五    日
            Ａ
